【裁判字號】    97,交聲,517
【裁判日期】    970820
【裁判案由】    聲明異議
【裁判全文】
臺灣臺南地方法院交通事件裁定         97年度交聲字第517號
移送機關    交通部公路總局嘉義區監理所臺南監理站
異議人即
受處分人    甲○○
上列受處分人因違反道路交通管理處罰條例案件，對於交通部公
路總局嘉義區監理所臺南監理站民國97年5月20日所為之裁決處
分（處分案號：嘉監南字第裁74-TA0000000號），聲明異議，本
院裁定如下：
    主  文
異議駁回。
    理  由
一、原處分意旨略以：異議人即受處分人甲○○（下稱異議人）
    駕駛車牌號碼S3- 8906號自用小客車，於民國（下同）97年
    4 月4日15時44分，行駛於台9線三和段395K處北上車道限速
    70公里處，經雷達測速儀測得其有行車速度為時速83公里，
    有行車速度超過規定之最高時速未滿20公里之違規事實，經
    台東縣警察局交通隊（下稱舉發單位）逕行製單舉發，嗣交
    通部公路總局嘉義區監理所台南監理站（下稱移送機關），
    以異議人之違規事實明確，乃依道路交通管理處罰條例第40
    條及第63條第1項第1款之規定，裁處異議人新臺幣（下同）
    1,600元之罰鍰，並記違規點數1點。
二、聲明異議意旨略以：異議人謂舉發機關如何確定異議人所駕
    駛之汽車係照片中違規之車輛？如何證明所測得之車速係本
    車之車速？為此聲明異議，請求撤銷原處分等語。
三、按汽車駕駛人，行車速度，超過規定之最高時速，或低於規
    定之最低時速，除有第四十三條第一項第二款情形外，處新
    臺幣一千二百元以上二千四百元以下罰鍰；並記違規點數1
    點；道路交通管理處罰條例第40條、第63條第1項第1款分別
    定有明文。
四、經查：
  (一)移送機關指稱異議人於上揭時、地駕駛之牌照號碼S3-8906
    號自用一般小客車，因行車速度超過規定之最高時速未滿20
    公里，遭台東縣警察局交通隊逕行製單舉發，有台東縣警察
    局97年6月6日東警交字第0970044229號函檢送照片1幀附卷
    可稽；且本件違規行為係遭台東縣警察局設置在台九線395
    K三和段處之廠牌：GATSOMETER、規格：24.125GHz（K-Band
     ）照相式雷達測速器所拍攝，該儀器經經濟部標準檢驗局
    檢定合格，有台東縣警察局上開函文檢附該雷達測速器經經
    濟部標準檢驗局檢定合格證書影本1紙附卷可參，且該檢定
    合格證書記載：「檢定日期:96 年9月10日，有效期限:97
    年9月30日」等語，而本件異議人之違規時間為97年4月4日
    ，尚在該雷達測速檢定合格之有效期限內，移送機關指稱異
    議人有上開超速違規行為，足堪採信。
  (二)異議人雖辯稱雷達測速儀所測得之車速非其所駕駛之上開車
    輛，舉發單位所提出之違規照片內所指之超速車輛應係一旁
    之黑色小客車云云。惟依舉發單位上開函文所檢送之採證照
    片所示，異議人駕駛上開之車輛確實超速行駛於違規地點北
    上車道並駛達照相位置，由採證照片（下稱編號A照片）中
    右上角電腦自動判讀數據紀錄記載為：「F000+083=083、00
    0000000000」（說明：F表示北上車道，數據000+083=083表
    示行車時速為083公里/小時、數據000000000000表示違規時
    間為97年4月4日15時44分06秒。）等語可知，違規事實明確
    ；至於編號A照片中異議人所駕駛車輛右後方、木條柵欄前
    雖同時出現另ㄧ台黑色自小客車，然由舉發單位所檢送另外
    二輛違規車輛之採證照片，其中一張照片（下稱編號B照片
    ）右上角電腦自動判讀數據紀錄記載為：「F000+085=085
    、000000000000」（說明：F表示北上車道，數據000+085=0
    85表示行車時速為083公里/小時、數據000000000000表示違
    規時間為97年4月4日15時02分44秒。），另一張照片（下稱
    編號C照片）右上角電腦自動判讀數據紀錄記載為：「F000+
    085=085、000000000000」（說明：F表示北上車道，數據00
    0+085=085表示行車時速為083公里/小時、數據00000000000
    表示違規時間為97年4月4日14時56分36秒。），該黑色小客
    車亦均同時出現在相同之位置，因此，該黑色小客車顯然在
    編號C照片所示之97年4月4日14時56分36秒時已停放在該位
    置，至異議人所駕駛之車輛於97年4月4日15時44分06秒遭測
    速儀器拍攝到違規情形時，仍未移動，該黑色車輛才又會出
    現在同一位置之編號A照片中，因此，該黑色車輛既然於於
    本案違規時間前已停放路旁，顯非可能為本案之超速違規車
    輛，從而，異議人前開所辯，自非可採。
五、綜上所述，異議人於97年4月4日上午15時44分，行經台九線
    395K─三和段北上車道最高限速70公里路段處，有駕駛車輛
    行車速度，超過規定之最高時速未滿20公里之事實，應堪認
    定。則移送機關據以援引道路交通管理處罰條例第40條、第
    63條第1項第1款及違反道路交通管理事件統一裁罰標準表之
    規定，裁處異議人罰鍰1,600元，並記違規點數1點，核無違
    誤或不當，從而，本件異議為無理由，應予駁回。
六、據上論斷，應依道路交通管理處罰條例第87條第2項、道路
    交通案件處理辦法第19條，裁定如主文。
中    華    民    國    97    年    8     月    20    日
                      交通法庭  法  官  陳淑勤
以上正本證明與原本無異。
如不服本裁定，應於送達後5日內，向本院提出抗告狀。
                                書記官  陳金堂
中    華    民    國    97    年    8     月    20    日


司法院資訊處製作；財團法人民間司法改革基金會備份。
